臺灣高等法院刑事裁定　　　　　　　　　　　　　　九十一年度毒抗字第三五六號
　　抗　告　人
　　　　即
　　被　　　告　甲○○
右抗告人因毒品危害防制條例案件，不服台灣桃園地方法院中華民國九十一年五月三
日第一審裁定（九十一年毒聲字第四二六號），提起抗告，本院裁定如左：
    主  文
原裁定撤銷。
甲○○施用第二級毒品，應送勒戒處所觀察、勒戒。
    理  由
一、臺灣桃園地方法院檢察署檢察官聲請意旨略以：被告甲○○前因施用第二級毒品
    安非他命案件，經觀察、勒戒後，認無繼續施用毒品之傾向，業經臺灣桃園地方
    法院檢察署檢察官於民國八十八年六月二十一日，以八十八年度偵字第七八三三
    號不起訴處分確定。惟查被告復基於概括犯意，自不起訴處分後翌日至九十年十
    一月十六日止，連續在桃園縣龍潭鄉等處施用第二級毒品安非他命，為警於九十
    年十一月十六日在桃園縣龍潭鄉○○○路旁查獲之事實，業經被告於警訊中自白
    不諱，並有第二級毒品安非他命毛重Ｏ‧四公克、施用毒品之器具吸食器一組、
    削尖吸管二支、打火機一個、分裝袋九十個扣案及桃園縣衛生局不法藥物尿液檢
    定書附卷可稽，復有不起訴處分書及刑案資料查註紀錄表在卷可參。被告於五年
    內再犯毒品危害防制條例第十條第二項之施用第二級毒品罪，爰依同條例第二十
    條第三項前段及觀察勒戒處分執行條例第三條第一項規定，聲請裁定將被告送勒
    戒處所觀察、勒戒。
二、原審裁定以：經核屬實，被告雖於偵訊時否認其情，應係事後卸責之詞，不足採
    信而裁定將被告送勒戒處所觀察、勒戒。
三、抗告意旨略以：抗告人即被告甲○○於民國九十年十一月九日被查獲施用第二級
    毒品，業經臺灣桃園地方法院九十年度毒聲字第七七六號裁定送觀察勒戒，目前
    被告已在勒戒處所觀察勒戒中，原審裁定被告自不起訴處分後翌日即八十八年六
    月二十二日起至九十年十一月十六日止仍再施用第二級毒品安非他命，實則二案
    件所指之犯罪事實均為同一，是以原審再裁定被告應送觀察、勒戒，將被告一罪
    兩罰，被告實難甘服，爰於法定期間提起抗告。
四、按甲基安非他命經口服投與後，約百分之七十於二十四小時內自尿中排出，約百
    分之九十於九十六小時內自尿中排出，而其成分之檢出，與其投與方式、投與量
    、個人體質、採尿時間與檢測儀器之精密度等諸多因素有關，因此僅憑尿液中呈
    安非他命陽性反應，推算吸食時間距採集時間之長短，最長可能不會超過四日，
    有行政院衛生署藥物食品檢驗局八十一年二月八日（八一）藥檢壹字００一一五
    六號函在卷可參。經查：被告於偵查中否認施用第二級毒品安非他命，惟被告於
    為警查獲後，經警於九十年十一月十六日凌晨五時十分許採取之尿液送驗結果，
    呈安非他命陽性反應之事實，有桃園縣衛生局不法藥物尿液檢定書一紙在卷可佐
    ，此外，並有第二級毒品安非他命Ｏ‧四公克扣案可資佐證，足徵被告於九十年
    十一月十六日凌晨五時十分採尿時回溯九十六小時之某時內（不含為警查獲後）
    ，確有施用第二級毒品安非他命一次犯行至明，其於偵查中翻異前詞，為卸責之
    詞，不足採信。
五、另查：被告甲○○前因施用第二級毒品安非他命案件，經觀察、勒戒後，認無繼
    續施用毒品之傾向，業經臺灣桃園地方法院檢察署檢察官於民國八十八年六月二
    十一日，以八十八年度偵字第七八三三號不起訴處分確定。被告復於九十年十一
    月十日零時五分許回溯九十六小時止內之某一時點，在不詳地點，施用第二級毒
    品安非他命，為警於九十年十一月九日，在桃園縣龍潭鄉○○村○○路二五六號
    前查獲，經臺灣桃園地方法院於九十一年三月二十六日以九十一年度毒聲字第七
    七六號裁定送勒戒處所觀察、勒戒，被告逾期抗告經原審裁定駁回之事實，有臺
    灣桃園地方法院九十一年度毒聲字第七七六號裁定書二件在卷可佐。本件原審裁
    定就前揭裁定所認定之犯行於裁定書內重覆認定，自有未合。此外，依行政院衛
    生署藥物食品檢驗局八十一年二月八日（八一）藥檢壹字００一一五六號函，僅
    得認定採尿前九十六小時內有施用毒品之事實，至於採尿回溯九十六小時之前有
    無施用毒品之犯行，則無法認定，詎原審裁定於無其他積極證據可資佐證下竟認
    定「被告基於概括犯意，自不起訴處分後翌日至九十年十一月十六日凌晨五時十
    分許回溯九十六小時之前，連續施用第二級毒品安非他命」云云，亦有未洽。抗
    告意旨以此指摘原裁定為不當為有理由，自應由本院予以撤銷，另為裁定。
六、被告曾於八十八年間因施用毒品案件，經觀察、勒戒後，認無施用傾向，為不起
    訴處分確定，有刑案資料查註紀錄表在卷可參，其受不起訴處分確定後，於五年
    內再犯毒品危害防制條例第十條第二項之施用第二級毒品罪，應送勒戒處所觀察
    、勒戒。因此，聲請人就被告於九十年十一月十六日凌晨五時十分採尿時回溯九
    十六小時內（不含為警查獲後）施用第二級毒品一次犯行，聲請送勒戒處所觀察
    、勒戒，於法並無不合，爰依毒品危害條例第二十條第三項前段、觀察勒戒處分
    執行條例第三條第一項，裁定如主文。
七、據上論斷，應依刑事訴訟法第四百十三條裁定如主文。
中      華      民      國      九十一      年    七    月    十六      日
                              台灣高等法院刑事第二庭
                                  審判長法  官  蔡  長  溪
                                        法  官  楊  貴  志
                                        法  官  林  俊  益
右正本證明與原本無異。
不得再抗告。
                                        書記官  陳  明  琴
中      華      民      國      九十一   年     七    月      十六      日
